最高法院刑事判決　　　　　　九十六年度台上字第七二五五號
上　訴　人　台灣高等法院台南分院檢察署檢察官
被　　　告　甲○○
上列上訴人因被告違反毒品危害防制條例案件，不服台灣高等法
院台南分院中華民國九十六年五月二日第二審判決（九十六年度
上訴字第二五六號，起訴案號：台灣台南地方法院檢察署九十三
年度偵字第六四四三號、九十四年度偵字第四八七四號），提起
上訴，本院判決如下：
    主  文
原判決關於甲○○販賣第二級毒品部分撤銷，發回台灣高等法院
台南分院。
    理  由
本件原判決以公訴意旨略稱：被告甲○○於民國九十二年十二月
十一日，基於意圖營利販賣第二級（原判決誤載為第一級）毒品
安非他命之犯意，以其持有之0000000000號行動電話
作為聯絡工具，撥打蘇丁旺之0000000000號行動電話
與之聯絡，經約定在高雄縣湖內鄉明宗國小為交易毒品之地點後
，以每包新台幣（下同）一千元之代價，販賣甲基安非他命予蘇
丁旺一次。因認被告涉犯毒品危害防制條例第四條第二項之販賣
第二級毒品罪嫌云云。惟經審理結果，不能證明被告犯罪，因而
撤銷第一審關於此部分為被告有罪之判決，改判諭知被告無罪，
固非無見。
惟查：(一)、無罪之判決，依刑事訴訟法第三百零八條之規定，亦
應記載其理由，故對於被告被訴之犯罪事實及卷內對其不利之證
據資料，如何不足以證明被告犯罪或其行為不罰，均應詳述其理
由，否則即有判決不載理由之違背法令。原判決無非以檢察官所
舉證人蘇丁旺之證言存有瑕疵，亦無證據證明蘇丁旺於九十二、
九十三年間確有吸食安非他命犯行，電話通聯紀錄亦不足以作為
被告販賣安非他命之佐證等，據為被告無罪之判決。然檢察官起
訴書指被告涉有販賣安非他命罪嫌，除依據證人蘇丁旺之證言及
電話通聯紀錄外，並引用證人黃清源之證言及扣案之安非他命二
十七包（按是否為二十八包）及毒品壓粉器、夾鏈分裝袋等為證
，該扣案毒品確為安非他命，亦經鑑定無訛，有內政部警政署刑
事警察局鑑驗通知書可參（九十三年度偵字第六四四三號偵查卷
(一)第一九九至二○一頁）。原判決未予敘明黃清源之證言及上開
物品是否不足為被告不利之論斷即遽為被告無罪之判決，自有判
決不備理由之違法。(二)、事實審法院所認定之事實，與所採之證
據，不相適合，即屬證據上理由矛盾，其判決當然為違背法令。
原判決理由丙、四、（四）以「……該通聯紀錄固載有證人蘇丁
旺0000000000號行動電話於九十二年十二月十一日撥打00000000
00號之通聯紀錄。而證人蘇丁旺於偵查中供稱：其撥打電話之時
間，為下午五、六點，然該通聯紀錄九十二年十二月十一日通話
時間為二十時三十一分五十秒及二十時三十三分八秒，與證人蘇
丁旺所供不符；且該通聯紀錄無法得知通話內容為何？不足證明
該通電話即為購買毒品之電話，充其量僅能證明為二人有聯繫而
已，是卷附通聯紀錄不足作為被告甲○○販賣毒品安非他命之佐
證。」然原判決上開說明以蘇丁旺以「0000000000」電話撥打予
「0000000000」電話，前後已有矛盾，且卷附之行動電話通聯紀
錄為「0000000000」號電話之相關資料，有該紀錄可參，原判決
據以說明，亦與卷內證據資料不符，而有判決理由矛盾之違法。
究此部分事實如何，原判決未予調查、釐清，遽為論斷，併有可
議。上訴意旨指摘原判決關於此部分不當，為有理由，應將原判
決關於此部分撤銷，發回原審法院更為審判。至檢察官起訴以被
告另販賣安非他命予戴同成約五次部分（詳起訴書附表一），業
經原審變更起訴法條，改判上訴人轉讓安非他命二次予戴同成（
原判決事實一、理由乙、一、二、參照），惟就檢察官起訴其餘
三次販賣安非他命予戴同成部分，究應如何處理？原判決未置一
詞，亦有疏漏，附此敘明。
據上論結，應依刑事訴訟法第三百九十七條、第四百零一條，判
決如主文。
中　　華　　民　　國　九十六　年　 十二 　月　 二十　 日
                      最高法院刑事第一庭
                          審判長法官  董　明　霈
                                法官  林　茂　雄
                                法官  張　祺　祥
                                法官  呂　永　福
                                法官  宋　　　祺
      本件正本證明與原本無異
                                      書  記  官
中　　華　　民　　國　九十六　年　 十二 　月　二十六　日
                                                      V
